【裁判字號】    99,簡,271
【裁判日期】    990730
【裁判案由】    就業服務法
【裁判全文】
臺北高等行政法院簡易判決
                                       99年度簡字第271號
原      告  甲○○
被      告  行政院勞工委員會
代  表  人  乙○○○○○○○○
訴訟代理人  丙○○
            丁○○
上列當事人間就業服務法事件，原告不服行政院中華民國99年4
月22日院臺訴字第0990096308號訴願決定，提起行政訴訟，本院
判決如下：
    主  文
原告之訴駁回。
訴訟費用由原告負擔。
    事實及理由
一、事實概要：
    原告為照顧其父桑○○，委由○○國際人力仲介有限公司（
    下稱佳益公司）辦理聘僱外國人之申請事項，被告於民國（
    下同）92年1 月14日以勞職外字第0920446856號函核發招募
    許可，及92年7 月9 日勞職外字第0920586622號函核准自92
    年6 月26日起聘僱外國MARITES PASOLLON SARVIDA君（護照
    號碼：GG261918，下稱M 君），從事家庭監護工工作。旋於
    92年10月6 日，以M 君因聘僱關係終止，於92年9 月26日出
    國，申經被告以92年10月9 日勞職外字第0920697175號函許
    可遞補招募外國人1 名，並廢止M 君之聘僱許可，及93年1
    月30日勞職外字第0930442387號函核准自92年12月24日起聘
    僱外國人TIAZON AMELITA CARTAJENA君（護照號碼：KK5502
    23，下稱T 君），從事家庭監護工工作。嗣被告以原告未依
    規定繳納92年9 月1 日至92年9 月25日、92年12月25日至93
    年12月7 日之就業安定費新臺幣（下同）1, 675元及22,938
    元，併予加徵滯納金1,595 元及22,469元，以97年6 月18日
    勞職許字第97-0644433-0800000000 號就業安定費催繳通知
    單通知原告繳納48,677元。原告於97年7 月2 日以其92年6
    月向○○公司雲林分公司申請外籍勞工照顧父親，僱用約2
    個月，因故辭去外籍勞工，並於93年1 月19日與該公司簽訂
    解約書，嗣接獲高雄市政府警察局通知，始知遭盜用名義申
    請外籍勞工云云，提出申訴。經被告以98年1 月6 日勞職許
    字第0980504057號函復，以T 君於92年12月24日入境，為原
    告所知悉，原告為該名外國人合法雇主，應負擔雇主責任並
    繳交就業安定費，至仲介公司責任問題，原告可循司法途徑
    向佳益公司求償。另對未收到催繳通知單前所加徵之滯納金
    22,469元，同意減免，總計尚欠繳26,208元，仍請儘速繳納
    （下稱原處分）。原告不服，以其經警察局通知始知遭冒名
    一事，並有高雄縣政府對許○○開立之違反就業服務法罰鍰
    案件處分書及被告之廢止聘僱許可名冊影本可資證明，其遭
    冒名申請聘僱外國人期間之就業安定費，應由仲介公司繳納
    。況其已於93年1 月19日與○○公司雲林分公司解約，被告
    於93年1 月30日核發聘僱許可，應予撤銷云云，提起訴願，
    亦遭決定駁回，遂向本院提起行政訴訟。
二、本件原告主張：
  (一)原告於92年6 月，向○○公司雲林分公司申請外籍幫傭、雇
    用約2 個月，由於語言不通、生活習慣不同，便辭去外籍幫
    傭。有口頭上向○○公司說再換一位外勞，但家人不贊成，
    也有再告知○○公司不需外勞了，也沒有再填寫申請資料。
    後來聽友人提起辭去外勞必須簽立解約書，於93年1 月19日
    再去找○○公司立下解約書。經過幾年後接獲高雄外事課警
    察局通知，有一名以原告名義申請的外籍勞工逃跑，須前往
    高雄外事課警察局提出說明，警方詢問的過程才知道資料被
    ○○公司雲林分公司負責人許世東盜用。
  (二)期間並無簽名申請有關外籍勞工T 君的申請資料，並不知道
    資料被盜用，再申請一位外籍勞工T 君來臺，也無收到有關
    申請外勞T 君的任何繳費通知。申請T 君的資料及切結書，
    應是申請M 君時留下的，可否核對申請M 君與T 君的簽名資
    料。
  (三)原告缺乏基本常識，讓人有機可乘成為代罪羔羊，請求法官
    准予核對前後2 名外籍勞工所申請的簽名資料保護百姓之權
    益。自始至終被告所屬職業訓練局並無提出外籍勞工T 君的
    申請資料，就單方面認定原告是合法雇主，原告不服。被告
    所屬職業訓練局應該落實核對前後2 名外籍勞工所申請的簽
    名資料。本案原告與被告都須負部分責任，原告應繳納93年
    1 月19日解約之前的就業安定費，解約之後的就業安定費不
    應由原告繳納。被告應負通知的義務，如果就業安定費3 個
    月或半年未繳納時，就通知原告，便可即時處理，被告遲至
    5 年後才通知原告須繳納就業安定費，被告亦須負部分責任
    。故原處分及訴願決定均有違誤之處，為此，原告提起本件
    行政訴訟，並聲明求為判決：訴願決定及原處分均撤銷，被
    告賠償原告多次申訴的精神損失100 元。訴訟費用由被告負
    擔。
三、被告則以：
  (一)緣原告前經被告許可聘僱菲律賓籍外國人M 君及T 君等2 名
    從事家庭看護工作（原處分卷第80、82、89、91頁），是原
    告依法應按規定期限繳納就業安定費。嗣後原告於97年7 月
    8 日（被告收文日期，原處分卷第44頁）向被告申訴，其係
    遭人冒名申請聘僱外國人，案經被告審查，原告仍為M 君及
    T 君之合法雇主，應依法繳納就業安定費，是被告核計原告
    應繳之就業安定費及滯納金共計26,208元，並以原處分函復
    原告仍請繳納前開金額。
  (二)按行為時就業服務法第55條第1 項、第2 項、第3 項及第5
    項規定「雇主聘僱外國人從事第四十六條第一項第八款至第
    十款規定之工作，應向中央主管機關設置之就業安定基金專
    戶繳納就業安定費，作為加強辦理有關促進國民就業、提升
    勞工福祉及處理有關外國人聘僱管理事務之用。前項就業安
    定費之數額，由中央主管機關考量國家經濟發展、勞動供需
    及相關勞動條件，並依其行業別及工作性質會商相關機關定
    之。」「第一項受聘僱之外國人有連續曠職三日失去聯繫或
    聘僱關係終止之情事，經雇主依規定通知而廢止聘僱許可者
    ，雇主無須再繳納就業安定費。」「雇主未依規定期限繳納
    就業安定費者，得寬限三十日；於寬限期滿仍未繳納者，自
    寬限期滿之翌日起至完納前一日止，每逾一日加徵其未繳就
    業安定費百分之一滯納金。但以其未繳之就業安定費一倍為
    限。」「第一項就業安定費之數額及就業安定基金之收支、
    保管及運用辦法，由中央主管機關會同相關機關定之。」第
    56條規定「受聘僱之外國人有連續曠職三日失去聯繫或聘僱
    關係終止之情事，雇主應於三日內以書面通知當地主管機關
    及警察機關。」行為時就業安定基金收支保管及運用辦法第
    12條規定「雇主應自其聘僱之外國人入境之翌日起，按聘僱
    外國人從事之行業別、人數及勞委會會同相關機關訂定之就
    業安定費月繳數額，以每二個月為一期，計算該期應繳之就
    業安定費，於次期第一個月二十五日前，向本基金繳納；雇
    主亦得以二個月以上為期，分期不計息，提前繳納。但該外
    國人入境翌日至當月末日止，未滿一月者，雇主得依其實際
    入境日數按比例計算繳納之。」「雇主所聘僱之外國人，於
    當月末日之前離職者，其就業安定費之計算，準用前項但書
    之規定。」「第一項就業安定費之數額，得按行業別及工作
    性質之需要分別定之。」（原處分卷第134-135 頁）被告93
    年7 月15日勞職特字第0930205081B 號令修正發布之該辦法
    第12條第1 項及第2 項規定「雇主應自其聘僱之外國人入境
    之翌日起，按聘僱外國人從事之行業別、人數及本會會同相
    關機關訂定之就業安定費月繳數額，以每三個月為一期，計
    算該期應繳之就業安定費，於次期第一個月二十五日前，向
    本基金繳納；雇主亦得以三個月以上為期，分期不計息，提
    前繳納。但該外國人入境翌日至當月末日止，未滿一月者，
    雇主得依其實際入境日數按比例計算繳納之。」「雇主所聘
    僱之外國人，於當月末日之前離職者，其就業安定費之計算
    ，準用前項但書之規定。」（原處分卷第133 、136-137 頁
    ）復依被告91年1 月22日勞職外字第0910200339號公告調整
    就業安定費繳納數額公告事項一、（四）家庭監護工：2 新
    案：每人每月2 千元（每日67元）。（原處分卷第132 頁）
  (三)1.查原告前經被告以92年7 月9 日勞職外字第0920586622號
      函許可聘僱M 君，聘僱許可期間為92年6 月26日至94年6
      月26日，在雲林縣斗六市○○路○○號○○樓之○從事家
      庭看護工作（原處分卷第80、82頁）；然原告於92年10月
      6 日，依行為時就業服務法第56條規定，向被告陳報M 君
      因聘僱關係終止，業於92年9 月26日出國，並向被告申請
      遞補招募許可，經被告以92年10月9 日勞職外字第092069
      7175號函廢止M 君之聘僱許可，並許可遞補招募外國人1
      名（原處分卷第92-96 頁），原告據以引進外國人T 君，
      並經被告以93年1 月30日勞職外字第0930442387號函核發
      聘僱許可，聘僱許可期間為92年12月24日至94年9 月23日
      ，在雲林縣斗六市○○路○○號○樓之○從事家庭看護工
      作（原處分卷第89、91頁）。嗣後經T 君申訴其遭私立就
      業服務機構帶至非法雇主陳○○及魏○○處從事工作，並
      經高雄縣政府警察局會同高雄市政府勞工局於93年12月8
      日查獲前開情事，並為收容，且經被告以94年2 月5 日勞
      職外字第0940500603號函廢止T 君之聘僱許可在案（原處
      分卷第53-79 頁）。復依行為時就業服務法第55條第1 項
      規定，原告應按規定期限繳納就業安定費，惟原告未依限
      繳納，是被告爰依行為時本法第55條第3 項規定加徵滯納
      金，核計原告應繳納之就業安定費及滯納金共計48,677元
      ，並以就業安定費繳款通知單及催繳通知單催請原告繳納
      。
    2.次查原告於97年7 月8 日（被告收文日期，原處分卷第44
      頁）向被告申訴，T 君係由○○公司冒名申請，被告遂以
      97年7 月15日勞職許字第0970510784號函（原處分卷第43
      頁）請雲林縣政府查處並復。依雲林縣政府於97年10月31
      日以府勞動字第0971508498號函函復資料所示（原處分卷
      第29-42 頁），原告於雲林縣政府97年8 月4 日談話紀錄
      中表示，其於93年1 月19日已與○○公司解約，後因接獲
      高雄市警察局外事課通知，始獲知該公司以其名義引進外
      國人，而其未向被告申請T 君之聘僱許可，亦不知○○公
      司以其名義向被告申請聘僱許可，故不應由其繳納就業安
      定費云云；復依高雄市政府警察局於93年12月31日以高市
      警外字第0930089380號函檢附查察資料所示（原處分卷第
      55-62 、70頁），原告於93年12月16日高雄市政府警察局
      詢問筆錄中表示，因其父親與外國人語言不通，不適用，
      故其再請許○○另聘外國人，嗣於92年12月底○○公司的
      許○○通知來了新的外勞云云。是原告顯難謂於接獲高雄
      市警察局外事課通知時，始獲知所委任之○○公司為其聘
      僱T 君，以遭冒名申請聘僱外國人為由，而主張免除行為
      時就業服務法第55條第1 項規定之義務；另被告9301期起
      之就業安定費催繳通知單均係寄送至○○公司，而原告與
      ○○公司業於93年1 月19日解除委任，致未送達原告。是
      以，被告以原處分函復原告，其為T 君之合法雇主，應負
      擔雇主責任並繳交就業安定費，又對於未收到催繳通知單
      前所加徵之滯納金，同意減免22,469元，而總計原告尚欠
      繳26,208元（計算方式如下：1.聘僱M 君尚欠繳之就業安
      定費為1,675 元（67元×25日（92/9/1-9/25 ））。2.聘
      僱M 君欠繳就業安定費所生之滯納金為1,595 元。3.聘僱
      T 君應繳未繳之就業安定費為22,938元（11個月×2,000
      元+14 日×67元，計費期間為92/12/25-93/12/7），仍請
      儘速繳納，於法並無不合。
  (四)原告起訴理由略以，其係遭冒名僱用外國人，並無簽名申請
    T 君，也未收到有關申請T 君之繳費通知云云。惟查：
    1.按行為時就業服務法第55條規定，係為聘僱外國人從事第
      46條第1 項第8 款至第10款規定工作之雇主之法定義務，
      不因被告有無寄發通知單或原告有無收受而免除繳納就業
      安定費，合先敘明。
    2.按行政程序法第24條第3 項前段及第5 項規定「代理權之
      授與，及於該行政程序有關之全部程序行為。」「代理權
      授與之撤回，經通知行政機關後，始對行政機關發生效力
      。」是代理人於代理權限內所為之行為，直接對委任人發
      生效力，且代理權授與之撤回，非經通知行政機關，不生
      效力；次按「當事人依法向行政機關提出申請者，除法規
      另有規定外，得以書面或言詞為之。以言詞為申請者，受
      理之行政機關應作成紀錄，經向申請人朗讀或使閱覽，確
      認其內容無誤後由其簽名或蓋章。」行政程序法第35條定
      有明文，而「撤回」屬於廣義的申請事項，提出撤回之申
      請者亦應踐行相同之程序，除以書面為之外，如以言詞為
      撤回者，受理之行政機關應作成紀錄，經向申請人朗讀或
      使閱覽，確認其內容無誤後由其簽名或蓋章，始生撤回效
      力（最高行政法院98年判字第103 號裁判書參照）。
    3.查原告確有委任○○公司依被告92年10月9 日勞職外字第
      0920697175號遞補招募許可函引進T 君，此有93年12月16
      日高雄市政府警察局詢問筆錄附卷可稽（原處分卷第70頁
      ）；而○○公司復於93年1 月14日（被告收文日期，原處
      分卷第90頁）以原告之名義檢具相關文件，向被告申請聘
      僱許可，雖原告訴稱其於93年1 月19日已與○○公司終止
      委任契約，並檢附解約協議書影本為證，惟原告未依前揭
      規定，於撤回代理權後，通知被告，且查無原告撤回申請
      案之紀錄，是被告以93年1 月30日勞職外字第0930442387
      號函核發其聘僱許可，於法並無不合。
    4.末查外國人T 君係於92年12月24日入國，而原告前於93年
      12月16日高雄市政府警察局詢問筆錄中陳稱「…（問：你
      是否請過外勞？申請情形？請詳述。）答：我在92年6 月
      中左右，我請雲林縣○○公司雲林分公司（住址：雲林縣
      斗六市○○路○○號○樓）的許君幫我申請1 個菲律賓的
      女外勞來照顧我父親。在92年9 月左右，因為我父親說和
      外勞語言不通，覺得不適用，所以我再請許君幫我換1 個
      外勞。一直等到92年12月，我母親把工作辭掉專心照顧我
      父親後，許君才通知我說來1 個新的外勞，等他訓練好就
      會帶來給我，可是我父親反對，所以我跟許君說我不需要
      外勞了。（問：根據警方的居留檔紀錄，本案警方所查獲
      的外勞是以妳的名義申請，是否知道？）答：不知道，我
      想是許君以我的名義申請的。可是許君在92年12月底通知
      我說有新外勞時，我就跟他說不需要外勞了，他也有說他
      會把外勞送回去。解約書許君一直拖到93年1 月19日才給
      我。」是其顯然知悉所委任之○○公司為其辦理引進及聘
      僱外國人T 君之情事；又被告93年1 月14日申請書所附被
      告92年10月9 日勞職外字第0920697175號遞補招募許可函
      ，係被告以原告之住居所地為應受送達處所，而為送達，
      並非向其代理人為送達，是若未經原告交付，其代理人顯
      無法取得該遞補招募許可函（原處分卷第92、88、96-1頁
      ）。縱原告其後已無聘僱外國人之需求，惟未即中止引進
      程序；或向被告撤回聘僱許可之申請；亦未積極監督佳益
      公司為該外國人T 君辦理手續使其出國，致該外國人滯留
      國內非法工作，迄93年12月8 日始遭查獲，自難卸免雇主
      責任。被告爰依行為時本法第55條規定，核定原告應繳納
      之就業安定費及滯納金，於法並無違誤。
  (五)綜上論述，原處分及訴願決定並無違誤等語，資為抗辯。並
    聲明求為判決駁回原告之訴、訴訟費用由原告負擔。
四、上開事實概要欄所述之事實，除後列之爭點事項外，其餘為
    兩造所不爭執，並有原處分書、談話紀錄、解約協議書、雇
    主聘僱外籍勞工申請表、身分證影本、被告97年7 月17日勞
    職許字第0970510784號函（稿）、雇主明細資料、帳務資料
    記錄、繳款紀錄資料、滯納金明細、調整帳單明細、外勞撤
    銷資料、被告94年2 月5 日勞職外字第0940500603號函、高
    雄市政府警察局93年12月31日高市警外字第0930089380號函
    、高雄縣政府94年2 月1 日府勞組字第0940020798A 號函、
    高雄縣政府94年2 月1 日府勞組字第0940020798號函、○○
    公司94年2 月19日94佳字第0002號函、被告92年7 月9 日勞
    職外字第0920586622號函（稿）、M 君個人資料、被告92年
    1 月14日勞職外字第0920446856號函（稿）、戶口名簿、中
    華民國身心障礙手冊、被告93年1 月30日勞職外字第093044
    2387號函（稿）、T 君個人資料、被告92年10月9 日勞職外
    字第0920697175號函、M 君入境資料、雇主繳交就業服務費
    用切結書、催繳單雙掛號紀錄、被告所屬職業訓練局就業安
    定費特戶催繳通知單、原告98年11月27日申訴書、廢止聘僱
    許可名冊等件分別附原處分卷、訴願卷及本院卷可稽，為可
    確認之事實。
五、得心證之要領：歸納兩造上述之主張，本件爭執之重點在於
    : 原告有無自92年12月24日起，聘僱外國人T 君，從事家庭
    監護工工作? 被告以原告自92年6 月26日起聘僱M 君，該外
    國人於92年9 月26日出國，應繳納就業安定費至92年9 月25
    日止，原告迄未繳納92年9 月1 日至25日之就業安定費1,67
    5 元，被告予以加徵1 倍滯納金1,595 元( 經予調減80 元)
    ，連同被告核准聘僱之T 君自入境翌日92年12月25日起至查
    獲前1 日93年12月7 日止，應繳之就業安定費22,938 元 ，
    核計原告尚欠繳26,208元，是否適法? 本院判斷如下:
  (一)按行為時就業服務法第55條第1 項、第2 項、第3 項及第5
    項規定「雇主聘僱外國人從事第46條第1 項第8 款至第10款
    規定之工作，應向中央主管機關設置之就業安定基金專戶繳
    納就業安定費，作為加強辦理有關促進國民就業、提升勞工
    福祉及處理有關外國人聘僱管理事務之用。前項就業安定費
    之數額，由中央主管機關考量國家經濟發展、勞動供需及相
    關勞動條件，並依其行業別及工作性質會商相關機關定之。
    」「第1 項受聘僱之外國人有連續曠職3 日失去聯繫或聘僱
    關係終止之情事，經雇主依規定通知而廢止聘僱許可者，雇
    主無須再繳納就業安定費。」「雇主未依規定期限繳納就業
    安定費者，得寬限30日；於寬限期滿仍未繳納者，自寬限期
    滿之翌日起至完納前1 日止，每逾1 日加徵其未繳就業安定
    費百分之1 滯納金。但以其未繳之就業安定費1 倍為限。」
    「第1 項就業安定費之數額及就業安定基金之收支、保管及
    運用辦法，由中央主管機關會同相關機關定之。」第56條規
    定「受聘僱之外國人有連續曠職3 日失去聯繫或聘僱關係終
    止之情事，雇主應於3 日內以書面通知當地主管機關及警察
    機關。」行為時就業安定基金收支保管及運用辦法第12條規
    定「雇主應自其聘僱之外國人入境之翌日起，按聘僱外國人
    從事之行業別、人數及勞委會會同相關機關訂定之就業安定
    費月繳數額，以每2 個月為1 期，計算該期應繳之就業安定
    費，於次期第1 個月25日前，向本基金繳納；雇主亦得以2
    個月以上為期，分期不計息，提前繳納。但該外國人入境翌
    日至當月末日止，未滿1 月者，雇主得依其實際入境日數按
    比例計算繳納之。」「雇主所聘僱之外國人，於當月末日之
    前離職者，其就業安定費之計算，準用前項但書之規定。」
    「第1 項就業安定費之數額，得按行業別及工作性質之需要
    分別定之。」（見原處分卷第134-135 頁）被告93年7 月15
    日勞職特字第0930205081B 號令修正發布之該辦法第12條第
    1 項及第2 項規定「雇主應自其聘僱之外國人入境之翌日起
    ，按聘僱外國人從事之行業別、人數及本會會同相關機關訂
    定之就業安定費月繳數額，以每3 個月為1 期，計算該期應
    繳之就業安定費，於次期第1 個月25日前，向本基金繳納；
    雇主亦得以3 個月以上為期，分期不計息，提前繳納。但該
    外國人入境翌日至當月末日止，未滿1 月者，雇主得依其實
    際入境日數按比例計算繳納之。」「雇主所聘僱之外國人，
    於當月末日之前離職者，其就業安定費之計算，準用前項但
    書之規定。」（見原處分卷第133 、136-137 頁）復依被告
    91年1 月22日勞職外字第0910200339號公告調整就業安定費
    繳納數額公告事項一、（四）家庭監護工：2 新案：每人每
    月2 千元（每日67元）。
  (二)查原告委由○○公司雲林分公司申准招募及聘僱M 君，從事
    家庭監護工工作，前經被告以92年7 月9 日勞職外字第0920
    586622號函許可聘僱M 君，聘僱許可期間為92年6 月26日至
    94年6 月26日，在雲林縣斗六市○○路○○號○樓之○從事
    家庭看護工作（見原處分卷第80、82頁）。嗣原告於92年10
    月6 日，依行為時就業服務法第56條規定，向被告陳報M 君
    因聘僱關係終止，業於92年9 月26日出國，並向被告申請遞
    補招募許可，經被告以92年10月9 日勞職外字第0920697175
    號函廢止M 君之聘僱許可，並許可遞補招募外國人1 名（見
    原處分卷第92-96 頁），原告據以引進外國人T 君，並經被
    告以93年1 月30日勞職外字第0930442387號函核發聘僱許可
    ，聘僱許可期間為92年12月24日至94年9 月23日，在雲林縣
    斗六市○○路○○號○樓之○從事家庭看護工作（見原處分
    卷第89、91頁）。嗣經高雄市政府警察局於93年12月8 日查
    獲外國人T 君非法為○○食品行工作。則原告自92年6 月26
    日起聘僱M 君，該外國人於92年9 月26日出國，依規定應繳
    納就業安定費至92年9 月25日止，原告迄未繳納92年9 月1
    日至25日之就業安定費1,675 元，被告予以加徵1 倍滯納金
    1,595 元( 經予調減80元) ，連同被告核准聘僱之T 君自入
    境翌日92年12月25日起至查獲前1 日93年12月7 日止，應繳
    之就業安定費22,938元，核計其尚欠繳26,208元，揆諸首揭
    就業服務法第55條規定，尚無不合。
  (三)原告主張其於92年6 月間，向○○公司雲林分公司申請外籍
    幫傭、雇用約2 個月，由於語言不通、生活習慣不同，便辭
    去外籍幫傭。有口頭上向○○公司說再換一位外勞，但家人
    不贊成，也有再告知○○公司不需外勞了，也沒有再填寫申
    請資料，於93年1 月19日與○○公司簽立解約書。原告並未
    申請外籍勞工T 君來臺，並不知道資料被盜用，也未收到有
    關申請外勞T 君的任何繳費通知云云。可知，原告就其確有
    聘僱M 君乙節，並不爭執，則原告聘僱M 君，應繳納自92年
    9 月1 日至25日之就業安定費1,675 元，堪以憑認，原告迄
    未繳納，被告予以加徵1 倍滯納金1,595 元( 經予調減80元
    ) ，亦屬有據。
  (四)次查，原告於92年10月6 日，向被告申請遞補招募許可，經
    被告以92年10月9 日勞職外字第0920697175號函廢止M 君之
    聘僱許可，並許可遞補招募外國人1 名，原告據以引進外國
    人T 君，於93年1 月14日，向被告申請遞補招募許可，經被
    告審查後，認原告之申請符合規定，遂以93年1 月30日勞職
    外字第0930442387號函核發其聘僱許可，有雇主聘僱外籍勞
    工申請表、T 君個人資料、被告92年10月9 日勞職外字第09
    20697175號函、M 君入出境資料、雇主繳交就業服務費用切
    結書、被告93年1 月30日勞職外字第0930442387號函等件在
    卷可稽( 見原處分卷第89-94 頁）。經本院核對被告所屬職
    業訓練局收文號00 00000000 號與0000000000號雇主聘僱外
    籍勞工申請表上原告之簽名與印文結果( 見原處分卷第84、
    90頁) ，二者印文相同，簽名無明顯不符，受託私立就業服
    務機構均為○○公司，尚難認原告未申請外籍勞工T 君來臺
    ，○○公司假借原告名義申請外籍勞工T 君。原告雖主張於
    93年1 月19日與○○公司終止委任契約，並檢附解約協議書
    影本為憑( 見原處分卷第40頁) ，惟此已在原告於93年1 月
    14日，向被告提出雇主聘僱外籍勞工申請表之後，原告迄未
    向被告陳報終止委任之事實，而上開解約協議書復載有外勞
    T 君之姓名，足見原告確有委託○○公司申請遞補招募外籍
    家庭監護工T 君，並明知該公司代為引進T 君之事實。則被
    告據以認定原告為T 君之合法雇主，應負擔雇主責任並繳交
    就業安定費，尚非無據。
  (五)再查，外國人T 君於92年12月24日入境，而原告於93年12月
    16日，在高雄市政府警察局接受詢問時，陳稱「…（問：你
    是否請過外勞？申請情形？請詳述。）我在92年6 月中左右
    ，我請雲林縣佳益公司雲林分公司（住址：雲林縣斗六市○
    ○路○○號○樓）的許君幫我申請1 個菲律賓的女外勞來照
    顧我父親。在92年9 月左右，因為我父親說和外勞語言不通
    ，覺得不適用，所以我再請許君幫我換1 個外勞。一直等到
    92年12月，我母親把工作辭掉專心照顧我父親後，許君才通
    知我說來1 個新的外勞，等他訓練好就會帶來給我，可是我
    父親反對，所以我跟許君說我不需要外勞了。（問：根據警
    方的居留檔紀錄，本案警方所查獲的外勞是以妳的名義申請
    ，是否知道？）不知道，我想是許君以我的名義申請的。可
    是許君在92年12月底通知我說有新外勞時，我就跟他說不需
    要外勞了，他也有說他會把外勞送回去。解約書許君一直拖
    到93年1 月19日才給我。」等語( 見原處分卷第70頁) 。足
    見，原告就○○公司為其辦理引進及聘僱外國人T 君已有知
    悉。又被告93年1 月14日申請書所附被告92年10月9 日勞職
    外字第0920697175號遞補招募許可函，係被告以原告之住居
    所地為應受送達處所，而為送達，並非向其代理人○○公司
    送達，若原告未交付○○公司上開遞補招募許可函，○○公
    司無從取得該遞補招募許可函，繼續向被告申請聘僱許可（
    見原處分卷第92、88、96-1頁）。益見，原告確實知悉○○
    公司為其辦理引進及聘僱外國人T 君。縱原告事後已無聘僱
    外國人之需求，惟原告未即中止引進程序；或向被告撤回聘
    僱許可之申請；亦未積極監督○○公司為該外國人T 君辦理
    手續使其出國，致該外國人滯留國內非法工作，迄93年12月
    8 日始遭查獲，自難卸免雇主責任。
  (六)又查，繳納就業安定費依行為時就業服務法第55條規定，係
    為聘僱外國人從事第46條第1 項第8 款至第10款規定工作之
    雇主之法定義務，不因被告有無寄發通知單或原告有無收受
    而免除繳納就業安定費，是原告主張未收到有關申請外勞T
    君的任何繳費通知云云，尚難執為免除繳納就業安定費之依
    據。
  (七)末查，許○○係因未經被告許可於92年12月24日起非法容留
    原告合法聘僱之T 君於住處從事打掃房子等非法工作，經高
    雄縣政府以許○○違反就業服務法第44條規定，依同法第63
    條第1 項規定，科處罰鍰15萬元，有高雄縣政府94年6 月7
    日府勞組字第0940106939號違反就業服務法罰鍰案件處分書
    在卷可稽，並非以許○○冒原告名義申請T 君乙事處罰。況
    該違反就業服務法罰鍰案件處分書違法事實欄亦載明「原告
    合法聘僱之T 君」，並未認定許○○冒原告名義申請T 君。
    是原告主張許○○冒原告名義申請T 君，有高雄縣政府94年
    6 月7 日府勞組字第0940106939號違反就業服務法罰鍰案件
    處分書可憑云云，亦無可採。至其間因委任契約所衍生之違
    約爭議，核屬私權爭執事項，尚非本件所應審究。
  (八)從而，被告依首揭就業服務法第55條規定，核定原告應繳納
    就業安定費26,208元，並無違誤，原告請求被告賠償原告多
    次申訴的精神損失100 元，即失所附麗，為無理由，應予駁
    回。
六、綜上，原告所訴各節，均非可採，原處分認事用法，核無違
    誤，訴願決定遞予維持，亦無不合，原告徒執前詞，訴請撤
    銷原處分及訴願決定，並請求被告賠償原告多次申訴的精神
    損失100 元，為無理由，應予駁回。本件應適用簡易程序，
    依行政訴訟法第233 條第1 項規定，不經言詞辯論，逕行裁
    判，附此敘明。
七、本件事證已臻明確，兩造其餘主張陳述，於判決結果不生影
    響，無庸一一論列，併予敘明。
據上論結，本件原告之訴為無理由，依行政訴訟法第233 條第1
項、第98條第1 項前段，判決如主文。
中    華    民    國    99    年    7    月     30    日
                      臺北高等行政法院第七庭
                                      法  官  林惠瑜
上為正本係照原本作成。
本件以訴訟事件所涉及之法律見解具有原則性者為限，始得於本
判決送達後20日內向本院提出上訴狀並表明上訴理由，如已於本
判決宣示後送達前提起上訴者，應於判決送達後20日內補具上訴
理由（均按他造人數附繕本），且經最高行政法院許可後方得上
訴。
中    華    民    國    99    年    7    月     30    日
                                      書記官  劉道文

司法院資訊處製作；財團法人民間司法改革基金會備份。
